臺灣板橋地方法院刑事判決　　　　　　　　　　　　　九十三年度易字第三八七號
　　公　訴　人　臺灣板橋地方法院檢察署檢察官
　　被　　　告　壬○○
　　　　　　　　　　　　國民
右列被告因竊盜等案件，經檢察官提起公訴（九十三年度偵緝字第四九一號、九十三
年度偵緝字第四九二號、九十三年度偵緝字第四九三號、九十三年度偵緝字第五五四
號），暨臺灣士林地方法院檢察署併案審理（九十三年度偵緝字第三六七號、九十三
年度偵字第三三○號、九十三年度偵字第二○一二號），本院於準備程序進行中，被
告就被訴之事實為有罪之陳述，經告知被告簡式審判程序之旨，並聽取當事人之意見
後，裁定進行簡式審判程序，判決如左：
    主  文
壬○○共同連續攜帶兇器竊盜，累犯，處有期徒刑貳年陸月。
聯邦商業銀行編號00000000號客戶存根聯、商店存根聯上偽造「蔡淑忠」之
署押各壹枚，暨編號00000000號客戶存根聯、商店存根聯上偽造「蔡淑忠」
之署押各貳枚（以上商店存根聯部分均未扣案），及扣案之手電筒貳把、固定夾壹支
、一字型長起子貳支、短起子壹支，均沒收之。
    事  實
一、壬○○前於民國八十八年間因竊盜案件，經本院以八十九年度易字第二六號判決
    有期徒刑三月確定，於八十九年六月二十二日執行完畢。詎其不思悛悔，竟基於
    為自己不法所有意圖之概括犯意，實施下列竊盜行為：
  (一)壬○○與林忠漢共同基於為自己不法所有意圖之概括犯意聯絡，於九十二年八月
    二十八日上午七時許，共同騎乘壬○○所有車牌號碼ＱＡ二─六六六號機車，至
    臺北縣三重市○○路縣立三重醫院前，由林忠漢負責把風，壬○○則持其所有客
    觀上足供兇器使用之一字型螺絲起子一支，損壞癸○○所有車牌號碼五Ｅ—九七
    ○○自用小客車左前車窗後（損壞部分未據告訴），竊得癸○○所有車用ＶＣＤ
    音響一台；
  (二)又壬○○基於上述概括犯意，於九十二年九月四日凌晨一時許，駕駛租得之不詳
    車牌號碼車輛，行經臺北市○○區○○街八九號巷口，以前述之螺絲起子，損壞
    和潤企業股份有限公司所有（併案意旨書誤載為甲○○所有），由甲○○使用之
    車牌號碼五一七八─ＤＣ自用小客車右前車窗玻璃（損壞部分未據告訴），竊得
    該車之車用ＶＣＤ音響一台；
  (三)壬○○復基於上述概括犯意，於九十二年九月二十四日凌晨一時許，駕駛租得之
    不詳車牌號碼車輛，行經臺北市○○區○○路二段一二八號前，以前述之螺絲起
    子，損壞戊○○所有車牌號碼五Ｄ─五七二一號自用小客車右前車窗玻璃（損壞
    部分未據告訴），竊得戊○○所有車用ＶＣＤ音響一台；又同日凌晨三時許，在
    臺北市○○區○○街二五六巷巷口，以前述之螺絲起子，損壞徐民松所有車牌號
    碼三四七─ＣＡ營業自小客車右前車窗（毀損部分未據告訴），竊得徐民松所有
    硬幣計新台幣（下同）一千元及行動電話耳機；
  (四)壬○○承上概括犯意，另與李逸龍（臺灣士林地方法院檢察署九十三年度偵字第
    二○一二號另案偵查）共同基於為自己不法所有意圖之犯意聯絡，於九十二年九
    月二十七日凌晨四、五時許，至臺北市○○區○○街五五號地下一樓停車場內，
    由李逸龍負責把風，壬○○則持前述螺絲起子，損壞丁○○所有車牌號碼ＣＮ
    ─七三三三號自用小客車之左前門車窗（損壞部分未據告訴），竊得丁○○所有
    一千二百元及對講機一台；
  (五)壬○○再基於上述概括犯意，於九十二年十月二十二日晚間七時許，駕駛租得之
    不詳車牌號碼車輛，行經臺北市南港區育誠高中前，以前述螺絲起子，損壞庚○○所有車牌號碼九Ｄ─八六○六號自用小客車右前車窗玻璃（損壞部分未據告訴
    ），竊取庚○○所有國際牌汽車音響一台；
  (六)壬○○與林忠漢又本於上開概括犯意聯絡，於九十二年十一月二十五日凌晨三時
    四十分許，共同騎乘壬○○所有右揭機車，至臺北縣三重市○○○街「永德公園
    」旁，由林忠漢把風，再由壬○○以前述螺絲起子，開啟右良工業有限公司所有
    （起訴書誤載為己○○所有），由己○○使用之車牌號碼九Ｋ—七四八九號（起
    訴書誤載為ＰＫ—七四八九號）自用小客車車門，竊得該車之國際牌型號ＬＱ—
    ＴＣ一八八○ＡＡＴ汽車影音系統行車電腦一台，置於其等所乘上揭機車腳踏板
    ，於同日凌晨三時五十五分許欲逃逸之際，適為巡邏警員發覺，二人即棄車逃逸
    ；
  (七)壬○○與林忠漢且基於右述之概括犯意聯絡，於同年十二月十四日中午十二時許
    ，至臺北縣蘆洲市○○街一三八巷對面停車場內，由林忠漢負責把風，壬○○復
    持前述螺絲起子，損壞辛○○（起訴書犯罪事實欄誤載為蔡淑巒）所有車牌號碼
    七Ｔ─○五六九號自用小客車車窗（毀損部分未據告訴），竊得辛○○所有中國
    信託商業銀行卡號0000000000000000號之信用卡一張，而於行
    竊後，壬○○於行經臺北縣蘆洲市○○路時，將前述螺絲起子丟棄，使之滅失，
    二人繼而共同基於詐欺之概括犯意及行使偽造私文書之故意，於同日中午十二時
    三十分許，持竊得之前開信用卡，至臺北縣蘆洲市○○路（起訴書附表漏載「路
    」）九九號「嘉慶珠寶銀樓」，壬○○在外守候，由林忠漢進入該店，佯稱購買
    價值八千元之金項鍊及價值六千八百元之金手鍊各一條，因林忠漢誤認右述信用
    卡之辛○○簽名為「蔡淑忠」，而於金項鍊之聯邦商業銀行簽帳單（編號000
    00000號，含客戶存根聯及商店存根聯各一紙）上偽造「蔡淑忠」之署押各
    一枚，及於金手鍊之同銀行簽帳單（編號00000000號，含客戶存根聯及
    商店存根聯各一紙）上偽造「蔡淑忠」之署押各二枚，足以生損害於「蔡淑忠」
    ，並以該詐術，使該銀樓負責人丙○○因之陷於錯誤，將前揭金項鍊及金手鍊交
    予林忠漢，又二人進而於同日下午一時許，至臺北縣蘆洲市○○街一○八號「吸
    引力牛仔屋」，原欲以上述刷卡手法之詐術，佯向該牛仔屋負責人許彩綿購買價
    值合計八千二百元之皮衣一件及牛仔褲二條，因許彩綿發覺有異，乃報警即時前
    來處理，經警在該牛仔屋前查獲林忠漢，扣得該信用卡及所購金項鍊、金手鍊，
    壬○○則趁隙逃逸，因此二人未能詐得該皮衣及牛仔褲。
  (八)壬○○復承上述概括盜犯意，於九十三年一月二十三日凌晨六時許，持其所有手
    電筒二把及客觀上可供兇器使用之固定夾一支暨新購一字型長起子二支、短起子
    一支，至臺北縣蘆洲市○○○路五○號前，先以右開一字型長起子二支，打破乙○○所有車牌號碼八Ｒ─五五三三號自用小客車右前車窗，足以生損害於乙○○
    ，另使用客觀上足供兇器使用之乙○○所有車內剪刀一把，剪斷汽車音響導線，
    而竊得乙○○所有ＩＮ─ＤＡＳＨ牌、型號ＤＡ─七一六九之車用ＶＣＤ音響一
    台及國際牌、型號ＣＱ─ＤＦ三○Ｗ音響主機一台、測速器一個、無線對講機一
    個，因同日凌晨六時三十分許乙○○返回該址，發覺壬○○於附近且持有竊得之
    物品欲逃逸，故乙○○旋將其制服，並報警到場查獲，扣得乙○○所有被竊物品
    暨剪刀一把，及壬○○所有，並供其行竊所用之手電筒二把、固定夾一支、手電
    筒二把、一字型長起子二支、短起子一支。
二、案經癸○○、辛○○、丙○○及乙○○（起訴書贅載己○○）訴由臺北縣政府警
    察局三峽分局報請臺灣板橋地方法院檢察署檢察官偵查起訴，及臺北市政府警察
    局大同分局報請暨甲○○、徐民松、戊○○、庚○○訴由臺北市政府警察局南港
    分局報請臺灣士林地方法院檢察署檢察官偵查後併案審理。
    理  由
壹、程序部分：按除被告所犯為死刑、無期徒刑、最輕本刑為三年以上有期徒刑之罪
    或高等法院管轄第一審案件者外，於第一次審判期日前之準備程序進行中，被告
    先就被訴事實為有罪之陳述時，審判長得告知被告簡式審判程序之旨，並聽取當
    事人、代理人、辯護人及輔佐人之意見後，裁定進行簡式審判程序，刑事訴訟法
    第二百七十三條之一第一項定有明文。經核本件被告壬○○所犯係死刑、無期徒
    刑、最輕本刑為三年以上有期徒刑以外之罪，其於準備程序中就被訴事實為有罪
    之陳述，經法官告知簡式審判程序之旨，並聽取公訴人、被告之意見後，本院爰
    依首揭規定，合議裁定由受命法官獨任進行簡式審判程序，合先敘明。
貳、實體方面：
  一、前開犯罪事實，業據被告於本院審理時坦承不諱，核與同案被查獲人林忠漢警
      詢及偵查中之供述，告訴人癸○○、辛○○、丙○○、乙○○、戊○○、庚○○警詢中之指訴，告訴人甲○○、徐民松警詢及偵查中之指訴，被害人己○○
      、許彩綿、丁○○警詢中之指訴等各節相符，且有內政部警政署刑事警察局九
      十二年十月二十日刑紋字第○九二○一九一八九○號指紋鑑驗書暨鑑定資料、
      九十二年十月二十二日刑紋字第○九二○一七九一四五號指紋鑑驗書暨鑑定資
      料、九十二年十月二十九日刑紋字第○九二○一九○八八三號指紋鑑驗書暨鑑
      定資料、臺北市○○區○○街五五號地下停車場位置圖暨竊案現場照片、贓物
      認領保管單、扣押物品目錄表、汽車影音系統行車電腦照片、車牌號碼九Ｋ—
      七四八九號車輛暨車內照片、車牌號碼ＱＡ二─六六六號機車照片、車籍作業
      系統查詢認可資料、辛○○信用卡正反面影本、編號00000000號暨編
      號00000000號客戶存根聯、嘉慶珠寶銀樓保單、金手鍊照片、代保管
      條、查獲兇器照片、竊得物品照片、竊盜案現場勘查報告（含車輛遭破壞情形
      示意圖、受害地點地圖、受害車輛照片）、被告現場指認照片等附卷可稽，是
      被告之自白應與事實相符，洵足採信。本件事證業臻明確，被告犯行堪為認定
      ，應依法論科。
二、核被告損壞告訴人乙○○前揭車輛車窗之行為，係犯刑法第三百五十四條之毀損
    罪；又其攜帶客觀上足供兇器使用之工具竊得他人財物之行為，核犯刑法第三百
    二十一條（起訴書誤載為同法第三百二十條）第一項第三款之攜帶兇器竊盜罪；
    另其與林忠漢共同至「嘉慶珠寶銀樓」，由林忠漢於簽帳單上偽造「蔡淑忠」之
    署押，並持以行使，被告亦觸犯同法第二百十六條、第二百十條之行使偽造私文
    書罪；再者，其等以行使偽造私文書之方法，向丙○○詐得金項鍊及金手鍊，被
    告另犯同法第三百三十九條第一項之詐欺取財既遂罪；此外，其等施以詐術欲向
    許彩綿詐取皮衣及牛仔褲未遂，被告則犯有同法第三百三十九條第三項、第一項
    之詐欺取財未遂罪。被告先後分別與林忠漢、李逸龍共同實施竊盜行為，均互有
    犯意聯絡，並各有行為分擔，是皆屬共同正犯；又其多次竊盜、詐欺犯行，前後
    均時間緊接，所犯各係構成要件相同之罪，顯皆出於概括犯意所為，分別屬連續
    犯，各應依同法第五十六條連續犯之規定，論以一攜帶兇器竊盜罪、詐欺取財既
    遂罪，並均加重其刑。台灣士林地方法院檢察署九十三年度偵緝字第三六七號、
    九十三年度偵字第三三○號、九十三年度偵字第二○一二號就事實欄一(二)、(三)、
    (四)、(五)併案審理部分，與檢察官起訴被告所犯竊盜犯行，具裁判上一罪之連續犯
    關係，是本院得併予審理。起訴意旨認被告竊得被害人己○○財物時，將之置於
    其所乘機車腳踏板上，旋為警員發覺而逃逸，是涉犯同法第三百二十一條第二項
    、第一項之攜帶兇器竊盜未遂罪等語，固非無據，惟被告業將竊得之財物置於自
    己乘坐之機車上，則顯見該被竊財物已於其實力支配之下，其實施之竊盜行為應
    屬既遂，而行為之既未遂屬犯罪之階段行為，故要無變更起訴法條之必要，附此
    敘明。又林忠漢於簽帳單上偽造他人姓名，並持以行使，是被告與林忠漢之偽造
    署押階段行為及偽造私文書低度行為，應為其等行使之高度行為所吸收，均不復
    另論；另林忠漢於編號00000000號金項鍊簽帳單上偽造署押，同時使該
    客戶存根聯及商店存根聯各一紙上偽造「蔡淑忠」之署押各一枚，及於編號00
    000000號金手鍊簽帳單上偽造署押，同時使該客戶存根聯及商店存根聯各
    一紙上偽造「蔡淑忠」之署押各二枚，各應評價為一偽造署押之事實行為；再者
    ，林忠漢於同一時地接續二次於簽帳單上偽造署押後行使之，亦應評價為法律上
    之一行為；至於起訴書認其祗該當於同法第二百十七條第一項之偽造署押罪，於
    法不合，應予指明。被告與林忠漢於竊得告訴人辛○○之信用卡後，共同持該信
    用卡，以行使偽造私文書之手段，詐取告訴人丙○○財物，及欲詐取被害人許彩
    綿財物而未遂，是被告因而所犯之攜帶兇器竊盜罪、行使偽造文書罪及詐欺取財
    罪間，確有手段、目的間之牽連關係，應從一情節較重之攜帶兇器竊盜罪處斷。
    被告損壞告訴人乙○○車輛車窗之手段，係資為行竊，是其所犯毀損罪及攜帶兇
    器竊盜罪間，亦有手段、目的間之牽連關係，亦應從一重處斷。告訴人乙○○就
    伊車輛車窗受損壞乙事，業據伊於警詢中提出毀損告訴在卷無誤（參見臺灣板橋
    地方法院檢察署九十三年偵字第二八五一號偵查卷第七頁反面），起訴書漏未論
    列，但依前開說明，被告此部分所犯毀損罪，與其應論之攜帶兇器竊盜罪間，有
    裁判上一罪之牽連犯關係，是為起訴效力所及，本院自得依法審究；又併案意旨
    書（參見臺灣士林地方法院檢察署九十三年度偵緝字第三六七號偵查卷第一三頁
    至第一五頁）漏載被告與李逸龍之竊盜犯罪事實，然該部分亦與被告前述應論之
    攜帶兇器竊盜罪間，有裁判上一罪之連續犯關係，故本院併予論究。被告前於八
    十八年間因竊盜案件，經本院以八十九年度易字第二六號判決有期徒刑三月確定
    ，甫於八十九年六月二十二日執行完畢，有臺灣高等法院被告全國前案紀錄表附
    卷得憑，其於受有期徒刑之執行完畢後，五年內再犯本件有期徒刑以上之罪，為
    累犯，應依同法第四十七條之規定加重其刑。被告有二種以上刑之加重事由，應
    依法遞加重之。爰審酌被告有上述前科，可知素行非佳，其年輕力壯，卻不事生
    產，不求正途，以犯罪手段取得財物供己花用，造成社會治安嚴重危害，並損害
    告訴人及被害人之財產，行為可訾，兼衡其犯罪之態樣、期間、次數、動機、目
    的、手段、生活狀況、智識程度、告訴人及被害人財產損失程度及犯罪後態度坦
    承等一切情狀，量處如主文所示之刑。扣案之被告所有手電筒二把、固定夾一支
    、一字型長起子二支、短起子一支，係供其犯罪所用，已據被告供明在卷，故應
    依刑法第三十八條第一項第二款規定，均予沒收。又其於九十二年八月二十八日
    起至同年十二月十四日止行竊所用之一字型螺絲起子一把，固係被告所有，然業
    遭其棄置不知所在，衡情應已滅失；另被告竊取告訴人乙○○汽車音響所用剪刀
    一把，係告訴人乙○○所有，再者，扣案之清洞刀三把，並非被告行竊所用之物
    ，並據被告供承屬實，均不予沒收。此外，林忠漢於金項鍊之簽帳單（編號00
    000000號，含客戶存根聯及商店存根聯各一紙）上偽造「蔡淑忠」之署押
    各一枚，及於金手鍊之簽帳單（編號00000000號，含客戶存根聯及商店
    存根聯各一紙）上偽造「蔡淑忠」之署押各二枚，前開客戶存根聯經扣案在卷，
    而上述商店存根聯部分，尚無證據可資證明確已滅失，是右揭偽造之署押，均應
    依同法第二百十九條之規定，沒收之。
三、起訴書意旨認被告與林忠漢持右述信用卡至「嘉慶珠寶銀樓」，以於簽帳單上偽
    造「蔡淑忠」署押後行使之詐欺手段，並使付款銀行即聯邦商業銀行亦受有損害
    ，而構成詐欺取財罪等語。按持用信用卡至特約商店消費，施用詐術使特約商店
    陷於錯誤，誤以為其即持卡人而同意其刷卡消費之行為，其行詐之對象為該特約
    商店，並非刷卡銀行，最高法院九十三年度台上字第七一號判決意旨可資參見，
    故本件被告對聯邦商業銀行尚不構成詐欺取財罪，茲據起訴書意旨係認此部分與
    被告應論之詐欺取財既遂罪間，具裁判上一罪之想像競合關係，是本院毋庸另為
    無罪判決之諭知。又起訴意旨尚認其等復持該信用卡至「吸引力牛仔屋」購買皮
    衣及牛仔褲，另涉犯偽造署押罪嫌等語，但查，其等至該店購買衣物時，旋為被
    害人許彩綿發覺信用卡有異，即報警查獲林忠漢乙情，被害人許彩綿於警訊中陳
    明綦詳，故林忠漢並未於簽帳單上偽造任何署押，本院復查無其他證據可證其確
    涉有該罪，然該部分係被告應論之行使偽造私文書罪之階段行為，故亦毋庸另為
    無罪判決之諭知。此外，併案意旨復認被告於九十二年九月二十四日凌晨三時許
    ，另竊取徐民松所有行動電話充電店及印章各一個等語，就此部分檢察官並未舉
    證證明，而本院亦查無證據得資證明被告確有竊取該等物品，是不能證明被告涉
    有犯罪，而此部分依併案意旨，認屬被告該次竊盜事實行為之一部，當毋庸為無
    罪判決之諭知，均併敘之。
據上論斷，應依刑事訴訟法第二百七十三條之一第一項、第二百九十九條第一項前段
，刑法第二十八條、第五十六條、第三百二十一條第一項第三款、第二百十六條、第
二百十條、第三百三十九條第一項、第三項、第五十五條、第四十七條、第二百十九
條、第三十八條第一項第二款，罰金罰鍰提高標準條例第一條前段，判決如主文。
本案經檢察官馬中琍到庭執行職務。
中　　　華　　　民　　　國　　九十三　　年　　　六　　　月　　 十一 　　日
                                  臺灣板橋地方法院刑事第十一庭
                                      法　官  朱敏賢
右正本證明與原本無異。
如不服本判決，應於判決送達後十日內，向本院提出上訴狀。
                                      書記官  方蟾苓
中　　　華　　　民　　　國　　九十三　　年　　　六　　　月　　 十一 　　日
附錄本案所法條全文
刑法第三百五十四條：
毀棄、損壞前二條以外之他人之物或致令不堪用，足以生損害於公眾或他人者，處二
年以下有期徒刑、拘役或五百元以下罰金。
刑法第三百二十條：
意圖為自己或第三人不法之所有，而竊取他人之動產者，為竊盜罪，處五年以下有期
徒刑、拘役或五百元以下罰金。
意圖為自己或第三人不法之利益，而竊佔他人之不動產者，依前項之規定處斷。
前二項之未遂犯罰之。
刑法第三百二十一條：
犯竊盜罪而有左列情形之一者，處六月以上、五年以下有期徒刑：
一　於夜間侵入住宅或有人居住之建築物、船艦或隱匿其內而犯之者。
二　毀越門扇、牆垣或其他安全設備而犯之者。
三　攜帶兇器而犯之者。
四　結夥三人以上而犯之者。
五　乘火災、水災或其他災害之際而犯之者。
六　在車站或埠頭而犯之者。
前項之未遂犯罰之。
刑法第二百十六條：
行使第二百十條至第二百十五條之文書者，依偽造、變造文書或登載不實事項或使登
載不實事項之規定處斷。
刑法第二百十條：
偽造、變造私文書，足以生損害於公眾或他人者，處五年以下有期徒刑。
刑法第三百三十九條：
意圖為自己或第三人不法之所有，以詐術使人將本人或第三人之物交付者，處五年以
下有期徒刑、拘役或科或併科一千元以下罰金。
以前項方法得財產上不法之利益或使第三人得之者，亦同。
前二項之未遂犯罰之。
